台灣士林地方法院刑事判決　　　　　　　 93年度訴字第724號
　　公　訴　人　台灣士林地方法院檢察署檢察官
　　被　　　告　甲○○
　　　　　　　　　　　　　之1.
上列被告因竊盜等案件，經檢察官提起公訴（93年度偵字第930
7號），經本院合議裁定行簡式審判程序，本院判決如左：
    主  文
甲○○攜帶兇器毀壞門扇竊盜，未遂，累犯，處有期徒刑陸月，
如易科罰金，以參佰元折算壹日；扣案之脫鞋壹雙沒收。又共同
偽造公印文，累犯，處有期徒刑肆月，如易科罰金，以參佰元折
算壹日；扣案之偽造「丙○○」國民
期徒刑捌月，如易科罰金，以參佰元折算壹日；扣案之脫鞋壹雙
、偽造之「丙○○」國民
    事  實
一、甲○○前有多件竊盜案件，先後經台灣高等法院以82年度上
    更一字第102 號判決判處有期徒刑1 年6 月、台灣板橋地方
    法院以87年度訴緝字第165 號判決判處有期徒刑10月及本院
    以87年度易字第332 號判決判處有期徒刑10月，後二判決定
    執行刑為有期徒刑1 年6 月，共應執行有期徒刑3 年，刑期
    自民國87年6 月16日起算，於89年1 月25日縮短刑期假釋出
    獄，所餘刑期付保護管束，並於90年6 月11日假釋期滿執行
    完畢。詎甲○○猶不知悔改，復意圖為自己不法之所有，於
    93年10月7 日下午2 時50分許，至台北市○○路54巷26號1
    樓乙○○住處附近工地，拾得客觀上足以傷害他人生命、身
    體之一字型螺絲起子（長約23公分）、木棍（長約96.5公分
    ）、角鐵（長約90公分）各1 支，然後以角鐵先將乙○○住
    處鐵門欄杆折彎，再徒手伸入鐵門後方打開門鎖之方式侵入
    乙○○住處（侵入住宅部分未據告訴），並在住處內之主臥
    室五斗櫃、壁櫥衣櫃、佛堂旁之書桌及客廳保險櫃等處翻找
    值錢物品，嗣為附近民眾發現報警，員警趕至前址時，甲○○見員警到達，即逃離現場而未得逞，延於同日下午3 時20
    分許在同路46巷52號前為自後追捕之員警逮捕，並扣得手套
    、脫鞋各1 雙及一字型螺絲起子、木棍、角鐵各1 支。
二、另甲○○與年籍姓名不詳之成年男子，共同基於偽造特種文
    書、公印文之犯意聯絡，甲○○先於92年年中某不詳時間，
    以電話聯絡該姓名不詳之成年男子，相約在台北市華江橋下
    小公園內，交付新台幣三萬元及其自己之照片3 張予該名男
    子偽造國民
    甲○○照片之偽造「丙○○」國民
    盜案件為警逮捕時，員警於甲○○身上查獲，並扣得前開偽
    造之「丙○○」名義
三、案經台北市政府警察局士林分局報請台灣士林地方法院檢察
    署檢察官偵查起訴。
    理  由
一、上揭犯罪事實，業據被告坦承不諱（詳見本院94年1 月10日
    準備程序筆錄及審判筆錄），就犯罪事實一之部分，核與被
    害人乙○○於偵查中之陳述情節相符，並有扣案之手套、脫
    鞋各1 雙及一字型螺絲起子、木棍、角鐵各1 支可資佐證，
    且經警於被害人上開住處臥室床邊地板上採得腳掌紋乙枚，
    經送內政部警政署刑事警察局鑑驗結果，核與被告甲○○腳
    掌印之左腳掌紋相符，此有該局93年11月9 日刑紋字第0930
    222809號鑑驗書乙件在卷可憑，復有台灣士林地方法院檢察
    署勘驗筆錄1 份、證物照片5 幀、現場照片27幀及有查獲員
    警李宏聰之職務報告書1 份在卷可查；就犯罪事實二之部分
    ，有「丙○○」名義之
    分證經送內政部警政署刑事警察局鑑驗結果，該張國民身分
    證上「內政部印」、國旗圖案、印刷字跡均與樣張不相符，
    經判係為偽造，此有該局93年11月23日刑鑑字第0930225162
    號鑑驗通知書乙件、證物照片1 幀在卷可考，足見被告之自
    白與事實相符，自得採為論罪之依據。是本案事證明確，被
    告犯行堪以認定，應依法論科。
二、按刑法第321 條第1 項第2 款所謂之「門扇」，係指門戶、
    窗扇等阻隔出入之設備而言；次按，刑法第321 條第1 項第
    3 款之攜帶兇器竊盜罪，其所稱「兇器」，其種類並無限制
    ，凡客觀上足對人之生命、身體、安全構成威脅，具有危險
    性之兇器均屬之，且祇須行竊時攜帶此種具有危險性之兇器
    為已足，並不以攜帶之初有行兇之意圖為必要，最高法院79
    年台上字第5253號判例可資參照；再按，國民
    行能力相類證書之一種，應屬刑法第212 條所稱之特種文書
    ；又按，刑法上所謂公印或公印文，係專指表示公署或公務
    員資格之印信而言，即俗稱大印與小官章及其印文，最高法
    院69年台上字第693 號著有判例，是國民
    部印」，應屬刑法第218 條第1 項之公印文，要屬無疑。查
    被告就犯罪事實一於行竊時所持之一字型螺絲起子、木棍、
    角鐵等物，均屬質地堅硬，客觀上足對人之身體、生命構成
    威脅，自屬兇器之一種。又被告以角鐵將鐵門欄杆折彎而打
    開鐵門門鎖，業據被告供明在卷，而由卷附鐵門照片觀之（
    本院卷第39頁參照），該受破壞鐵門之金屬材質欄杆業已凹
    損彎曲，且該欄杆係構成鐵門之一部無從分割，故被告毀壞
    該鐵門欄杆亦應認係毀壞門扇自明。而被告於破壞被害人住
    處後方鐵門並進入該住處內著手竊取財物，惟因遭附近民眾
    發現報警，經員警趕至現場而未得逞，核被告此部分所為，
    係犯刑法第321 條第2 項、第1 項第2 款、第3 款之攜帶兇
    器毀壞門扇竊盜未遂罪，起訴書雖漏未引用同條項第二款之
    規定，然此已據公訴檢察官於審理時請求擴張適用在案，併
    予敘明。次查，於犯罪事實二中，被告與年籍姓名不詳之成
    年男子偽造國民
    ，而偽造「丙○○」名義之國民
    行為，係犯刑法第212 條之偽造特種文書罪及同法第218 條
    第1 項之偽造公印文罪。被告與該年籍姓名不詳成年男子間
    有犯意聯絡及行為分擔，為共同正犯。又偽造公印、公印文
    於刑法第二百十八條已有獨立處罰規定，且較刑法第二百十
    二條之處罰為重，於偽造刑法第二百十二條之特種文書同時
    偽造公印、公印文者，即難僅論以該條之罪而置刑法第二百
    十八條處刑較重之罪於不問（司法院34年11月22日院解字第
    3020號解釋、司法院大法官會議解釋第82號解釋、最高法院
    81年度台上字第1226號判決意旨參照），是被告所犯上開行
    使變造特種文書罪、偽造公印文罪二罪間，具有方法、結果
    之牽連關係，應從一重論以偽造公印文罪處斷。起訴書認被
    告偽造特種文書之低度行為，應為偽造公印文之行為所吸收
    ，容有誤會。再被告所犯上開攜帶兇器毀壞門扇竊盜未遂罪
    與偽造公印文罪間，犯意各別，構成要件亦復不同，應分論
    併罰。末查，被告有事實欄所列前案經判處有期徒刑及執行
    完畢情形，有台灣高等法院被告全國前案紀錄表1 份在卷可
    考，其於前案有期徒刑執行完畢後，5 年以內再犯本件有期
    徒刑以上之罪，為累犯，應依刑法第47條之規定加重其刑。
    又被告加重竊盜犯罪尚屬未遂，爰依刑法第26條前段之規定
    ，按既遂犯之刑度減輕其刑，並依法先加後減之。爰審酌被
    告年輕力壯，理應奮發向上，捨此不由，竟一再竊取他人財
    物，於本件復持兇器侵入住宅竊盜，危害民眾居家安全及影
    響社會治安甚鉅，又偽造
    機關對
    案後坦承犯行，態度良好，審理期間一再痛陳前非，保證不
    再犯，可見其頗有悔意，有心向上，並參酌其犯罪動機、目
    的、手段、所得利益，及其雖侵入住宅行竊，幸未傷及人身
    ，雖偽造
    現罹有膿腎之重症，其姊王桂蘭為中度智能障礙，其下有稚
    幼子女二名，渠等均有賴其照顧撫育，有卷附台北市低收入
    戶卡、中華民國殘障手冊、身心障礙手冊、
    證明書等件可參等一切情狀，分別從輕量處如主文所示之刑
    ，並諭知易科罰金之折算標準，及定其應執行之刑，以勵自
    新。
三、扣案之脫鞋1 雙、偽造之「丙○○」名義之
    別為被告所有供犯罪所用及因犯罪所得之物，業據被告自承
    在卷，爰依刑法第38條第1 項第2 款、第3 款之規定沒收；
    至偽造之「丙○○」國民
    證上偽造之「內政部印」公印文1 枚即無另行宣告沒收之必
    要。另扣案之手套1 雙、一字型螺絲起子、木棍、角鐵各1
    支等物，並非違禁物，又係被告至犯案地點附近工地隨手撿
    拾所得用以犯罪之物，業據被告於本院審理中供明在卷，故
    雖為被告犯罪所用之物，但並無證據證明係被告所有，爰不
    予宣告沒收，附此敘明。
據上論斷，應依刑事訴訟法第273 條之1 第1 項、第299 條第1
項前段，刑法第28條、第212 條、第218 條第1 項、第321 條第
2 項、第1 項第2 款、第3 款、第55條、第51條第5 款、第26條
前段、第47條、第41條第1 項、第38條第1 項第2 款、第3 款，
罰金罰鍰提高標準條例第1 條前段、第2 條，判決如主文。
本案經檢察官鄭嘉欣到庭執行職務
中　　華　　民　　國　　94　　年　　1 　　月　　31　　日
                  刑事第六庭法　官  姜  麗  香
以上正本證明與原本無異。
如不服本判決，應於判決送達後10日內，向本院提出上訴狀。
                            書記官　陳　玉　珍
中　　華　　民　　國　　94　　年　　2 　　月　　2 　　日
附錄本案論罪科刑法條全文：
刑法第321條
犯竊盜罪而有左列情形之一者，處6月以上5年以下有期徒刑：
一、於夜間侵入住宅或有人居住之建築物、船艦，或隱匿其內而
    犯之者。
二、毀越門扇、牆垣或其他安全設備而犯之者。
三、攜帶兇器而犯之者。
四、結夥三人以上而犯之者。
五、乘火災、水災或其他災害之際而犯之者。
六、在車站或埠頭而犯之者。
前項之未遂犯罰之。
刑法第212條
偽造、變造護照、旅券、免許證、特許證及關於品行、能力服務
或其他相類之證書、介紹書，足以生損害於公眾或他人者，處一
年以下有期徒刑、拘役或三百元以下罰金。
刑法第218條第1項
偽造公印或公印文者，處五年以下有期徒刑。
